【裁判字號】    98,交聲,3565
【裁判日期】    980921
【裁判案由】    聲明異議
【裁判全文】
臺灣臺中地方法院交通事件事裁定      98年度交聲字第3565號
原處分機關  交通部公路總局臺中區監理所
異  議  人  甲○○
即受處分人
上列異議人即受處分人因違反道路交通管理處罰條例案件，對於
交通部公路總局臺中區監理所民國98年9月7日所為之裁決（中監
違字第裁60-G9H095695號違反道路交通管理事件裁決書），聲明
異議，本院裁定如下：
    主    文
異議駁回。
    理    由
一、原處分機關略以：異議人即受處分人甲○○（以下稱受處分
    人）於民國（下同）98年6月8日12時2分許，駕駛其所有車
    牌號碼R5-9978號自用小客車，途經臺中市○○○○○路口
    處，因「駕車行經有燈光號誌管制之交岔路口闖紅燈」之違
    規，經臺中市警察局交通隊直屬第一分隊員警依違反道路交
    通管理處罰條例第53條第1項逕行舉發，經受處分人於期限
    內提出申訴，業由舉發單位於98年8月10日以中市警交字第0
    980059212號函覆查明違規屬實，原處分機關遂於98年9月7
    日以中監違字第裁60-G9H095695號裁決書，依「駕車行經有
    燈光號誌管制之交岔路口闖紅燈」之違規事實，裁處受處分
    人違反道路交通管理處罰條例第53條第1項、第63條第1項第
    3款，處罰鍰新台幣（下同）2千7百元（已於98年9月7日繳
    納），並記違規點數3點，逾期則依裁決書處罰主文規定裁
    處，於法並無不合等語。
二、受處分人則以：採證照片僅能證明伊於紅燈時行駛至十字路
    口，不能證明伊係於紅燈亮起後才闖越停止線，警方所提證
    據不足，不能以「應視為闖紅燈」即掣發罰單。且事發路口
    之測照設備埋設於停止線後方，因用路人可能穿越停止線時
    為綠燈或黃燈，行駛到測照設備始轉換為紅燈，闖紅燈應係
    指於紅燈時穿越停止線，非指綠燈或黃燈時穿越停止線。又
    伊20年來從未闖紅燈，為此聲明異議云云。
三、按汽車駕駛人駕駛汽車，應遵守道路交通標誌、標線、號誌
    之指示，道路交通安全規則第90條前段定有明文。次按「圓
    形紅燈」之行車管制號誌係表示禁止車輛通行，並不得超越
    停止線或進入路口，道路交通標誌標線號誌設置規則第206
    條第1項第5款定有明文。再按汽車駕駛人，行經有燈光號誌
    管制之交岔路口闖紅燈者，處新臺幣1千8百元以上5千4百元
    以下罰鍰；又汽車駕駛人有道路交通管理處罰條例第53條之
    情形者，除依原條項處罰鍰外，並記違規點數3點，道路交
    通管理處罰條例第53條第1項、第63條第1項第3款分別定有
    明文。
四、經查本件受處分人於上開時間，駕駛其所有車牌號碼R5-997
    8號自用小客車，途經台中市○○路與大業路口處，因「駕
    車行經有燈光號誌管制之交岔路口闖紅燈」之違規，經臺中
    市警察局交通隊直屬第一分隊員警以中市警交字第G9H09569
    5號舉發違反道路交通管理事件通知單逕行舉發，受處分人
    提出申訴，經原處分機關向原舉發機關函查，原舉發機關即
    臺中市警察局函覆稱：『本案（違規單號：中市警交字第G9
    H095695號）經檢視採證相片，並查證舉發員警略以：依據
    「道路交通標誌、標線、號誌設置規則」第206條第1項第5
    款規定：車輛面對圓形紅燈表示禁止通行，不得超越停止線
    或進入路口。據此，行駛於第二車道之該車（R5-9978號）
    確於該時、地紅燈啟動1.1秒後闖紅燈駛越停止線進入路口
    ，紅燈（及左轉箭頭指示綠燈）啟動2.1秒時以時速36公里
    之速度逕予穿越路口（至銜接路段到達路中央），其車身足
    以妨害其他方向人、車通行，自應視為闖紅燈違規行為無誤
    ，經照相採證後，始依法予以逕行舉發，本案違規屬實，仍
    請依法裁處。另該路口之測照設備係埋設介於停止線後路面
    之感應線圈，當號誌變換為紅燈後始啟動感應測照（車輛必
    須在紅燈時，輾壓固定式電腦自動照相機之感應線圈，始會
    啟動相機拍照採證，而車輛在綠燈時輾壓感應線圈，並不會
    啟動相機拍照採證，此乃機器正常運作下必然之理，故號誌
    為綠、黃燈時通過停止線後路面之感應線圈，不會啟動測照
    設備），該車係於號誌顯示為紅燈後，始行駛進入路口並穿
    越路口闖紅燈無誤。」，原處分機關遂於98年9月7日以中監
    違字第裁60-G9H095695號裁決書，以「駕車行經有燈光號誌
    管制之交岔路口闖紅燈」之違規事實，裁處受處分人違反道
    路交通管理處罰條例第53條第1項、第63條第1項第3款，處
    罰鍰2千7百元，並記違規點數3點，逾期則依裁決書處罰主
    文規定裁處等情，此有臺中市警察局98年7月6日中市警交字
    第G9H095695號舉發違反道路交通管理事件通知單、臺中市
    警察局98年8月10日中市警交字第0980059212號函、交通部
    公路總局臺中區監理所98年9月7日中監違字第裁60-G9H0956
    95號違反道路交通管理事件裁決書影本各1紙、車牌號碼R5-
    9978號自用小客車違規闖紅燈採證照片2張附卷可稽。受處
    分人雖以前詞置辯，惟依前揭臺中市警察局之函文，可知該
    路口之自動照相設備於燈號變換為紅燈後才啟動，而埋藏地
    面的感應線圈復位於停止線之後方，必受處分人之車輛於路
    口管制燈號已變換為紅燈後駛越停止線，經設置在路口之感
    應線圈儀器測得有車輛闖紅燈，而啟動該儀器設備採證，該
    自動照相設備方予照相採證，受處分人若果係在變換紅燈前
    ，該自用小客車之車身即已部分跨越停止線，按理，在此情
    況下，該測速照相設備並不會啟動拍攝，受處分人辯以採證
    照片不能證明紅色號誌燈亮起後闖過停止線云云，洵非可採
    。復參以卷附之採證照片2張所示，受處分人於違規時行經
    違規處之第2車道，第1張採證照片上顯示拍攝時間為燈號變
    換為紅燈後1.1秒，受處分人車輛後輪已壓過停止線，全部
    車身剛越過停止線，復於紅燈亮起2.1秒拍攝得第2張採證照
    片，該採證照片顯示受處分人以時速36公里之速度到達取締
    路口中央繼續行駛，其車身已完全穿越該路口之停止線，足
    以妨害其他方向之人、車通行，足認受處分人於紅燈時非但
    超越停止線，且繼續行駛進入路口，實有闖紅燈之舉。從而
    原處分機關以受處分人有闖紅燈之違規事實，依道路交通管
    理處罰條例第53條第1項、第63條第1項第3款之規定，裁處
    罰鍰2千7百元（已於98年9月7日繳納），並記違規點數3點
    ，逾期則依裁決書處罰主文規定裁處，於法並無違誤或不當
    之處。本件受處分人之異議為無理由，應予駁回。
五、據上論斷，應依道路交通管理處罰條例第87條第2項、道路
    交通案件處理辦法第19條，裁定如主文。
中    華    民    國    98    年    9     月    21    日
                  刑事第九庭    法  官  朱光國
上正本證明與原本無異。
如不服本裁定應於送達後五日內向本院提出抗告狀。
                                書記官  張孝妃
中    華    民    國    98    年    9     月    21    日


司法院資訊處製作；財團法人民間司法改革基金會備份。
